【裁判字號】    98,易,676
【裁判日期】    981117
【裁判案由】    毒品危害防制條例
【裁判全文】
臺灣苗栗地方法院刑事判決               98年度易字第676號
公  訴  人  臺灣苗栗地方法院檢察署檢察官
被      告  甲○○
                    （現另案羈押於臺灣苗栗看守所）
上列被告因違反毒品危害防制條例案件，經檢察官提起公訴（98
年度毒偵字第814 號），被告於本院審理時就被訴事實為有罪之
陳述，經本院裁定進行簡式審判程序，判決如下：
    主      文
甲○○施用第二級毒品，累犯，處有期徒刑陸月，如易科罰金，
以新臺幣壹仟元折算壹日。扣案之第二級毒品安非他命壹包（含
袋重零點柒公克）、安非他命殘渣袋壹個均沒收銷燬之；玻璃頭
吸食器壹個、分裝杓貳支、空夾鏈袋貳個均沒收。
    犯罪事實及理由
一、犯罪事實：
  (一)甲○○曾於民國90年間因施用毒品案件，經送觀察、勒戒後
    ，認無繼續施用毒品之傾向，於90年5 月21日釋放出所，並
    經臺灣苗栗地方法院檢察署檢察官以90年度毒偵字第629 號
    為不起訴處分。惟該觀察、勒戒並無法收其實效，甲○○於
    前述觀察、勒戒執行完畢釋放後，5 年內又因再犯施用毒品
    案件，經本院裁定送觀察、勒戒後，認有繼續施用毒品之傾
    向，再經裁定令入戒治處所施以強制戒治，嗣因上開強制戒
    治成效經評定合格，而於91年5 月15日停止戒治出監；刑事
    責任部分則經本院以91年度苗簡字第33號判決判處有期徒刑
    6 月確定。復再因施用毒品、贓物、竊盜等案件，經本院以
    92年度易字第507 號、93年度易字第227 號、93年度苗簡字
    第451 號、臺灣高等法院臺中分院以93年度上易字第668 號
    判決各判處有期徒刑1 年、1 年4 月、4 月、1 年6 月確定
    ，嗣經依中華民國96年罪犯減刑條例減刑，於96年7 月16日
    假釋期滿未經撤銷，視為執行完畢。
  (二)詎甲○○仍不知悔改，復基於施用第二級毒品之犯意，於98
    年7 月2 日下午4 時許，在苗栗縣大湖鄉富興村法雲寺6 號
    住處，以將甲基安非他命置入玻璃頭吸食器內，並以火加熱
    燒烤後使成煙霧，再吸食該煙霧之方式，施用第二級毒品甲
    基安非他命1 次。嗣於同日下午4 時45分許，經警持本院核
    發之搜索票在其上址住處執行搜索而查獲，並扣得安非他命
    1 包（含袋重0.7 公克）、玻璃頭吸食器1 個、安非他命殘
    渣袋1 個、分裝杓2 支及空夾鏈袋2 個等物。
二、上開犯罪事實，業據被告甲○○於警詢、偵查及本院審理時
    坦承不諱，且被告為警採集尿液送驗結果，確呈安非他命及
    甲基安非他命陽性反應，有苗栗縣警察局刑事警察大隊毒品
    犯罪嫌疑人尿液採驗作業管制紀錄、中山醫學大學附設醫院
    檢驗科藥物檢測中心98年7 月16日出具之尿液檢驗報告、濫
    用藥物尿液檢驗檢體監管紀錄表各1 份暨查獲毒品及檢驗照
    片2 張在卷可稽。而扣案之第二級毒品安非他命1 包（含袋
    重0.7 公克），經苗栗縣警察局刑事警察大隊查獲毒品案件
    初步鑑驗結果，確呈安非他命反應，有卷附查獲毒品初步鑑
    驗報告單1 份在卷可佐；此外，復有扣案之玻璃頭吸食器1
    個、安非他命殘渣袋1 個、分裝杓2 支及空夾鏈袋2 個可資
    佐證。是被告自白核與事實相符，其上開施用第二級毒品之
    犯行，洵堪認定。
三、核被告甲○○所為，係犯毒品危害防制條例第10條第2 項之
    施用第二級毒品罪。被告施用第二級毒品前後持有第二級毒
    品之低度行為，為其施用之高度行為所吸收，不另論罪。又
    被告前有如犯罪事實欄(一)所載之刑案科刑及執行紀錄，於96
    年7 月16日執行完畢等情，有卷附臺灣苗栗地方法院檢察署
    刑案資料查註紀錄表及臺灣高等法院被告前案紀錄表各1 份
    在卷可稽，其受有期徒刑之執行完畢後，於5 年以內故意再
    犯本件有期徒刑以上之罪，為累犯，應依刑法第47條第1 項
    之規定加重其刑。爰審酌被告前有施用毒品之犯罪前科，且
    曾因施用毒品犯行，經施以觀察、勒戒及強制戒治執行完畢
    ，竟猶不知戒絕，再施用毒品不輟，無視於毒品對於自身健
    康之戕害及國家對於杜絕毒品犯罪之禁令，足見其未能從中
    記取教訓，惟念及施用毒品固戕害個人健康至鉅，然就他人
    權益之侵害仍屬有限，犯罪後坦承犯行，態度尚佳，本次遭
    查獲施用毒品之次數及其犯罪動機、目的、生活狀況及智識
    程度暨衡酌檢察官之具體求刑範圍等一切情狀，量處如主文
    所示之刑，並諭知易科罰金之折算標準。
四、扣案之第二級毒品安非他命1 包（含袋重0.7 公克），依毒
    品危害防制條例第2 條之規定，屬第二級毒品，不問屬於犯
    人與否，爰依毒品危害防制條例第18條第1 項前段之規定，
    宣告沒收銷燬之；至於上開包裝1 個及扣案安非他命殘渣袋
    1 個，因其外包裝與毒品安非他命相結合無從分離，應一併
    視同毒品，亦均依毒品危害防制條例第18條第1 項前段規定
    ，沒收銷燬之。另扣案之空夾鏈袋2 個（起訴書誤載為殘渣
    袋）、玻璃頭吸食器1 個、分裝杓2 支，均為被告所有供施
    用或預備施用毒品所用之物，已據其供承在卷，均依刑法第
    38 條 第1 項第2 款規定，宣告沒收。
五、應適用之法條：
  (一)刑事訴訟法第284 條之1 、第273 條之1 第1 項、第299 條
    第1 項前段。
  (二)毒品危害防制條例第10條第2 項、第18條第1 項前段。
  (三)刑法第11條前段、第47條第1 項、第41條第1 項前段、第2
    項、第38條第1項第2款。
六、本案經檢察官黃俊鳴到庭執行職務。
中    華    民    國    98    年    11    月    17    日
                  刑事第三庭    法  官  林佩儒
以上正本證明與原本無異。
如不服本判決應於收受判決後10日內向本院提出上訴書狀，並應
應敘述具體理由。其未敘述上訴理由者，應於上訴期間屆滿後20
日內向本院補提理由書(均須按他造當事人之人數附繕本)「切勿
逕送上級法院」。
                               書記官  陳玲君
中    華    民    國    98    年    11    月    17    日
附錄本案論罪法條全文：
毒品危害防制條例第10條
施用第一級毒品者，處6月以上5年以下有期徒刑。
施用第二級毒品者，處3年以下有期徒刑。


司法院資訊處製作；財團法人民間司法改革基金會備份。
